臺灣高雄地方法院刑事判決　　　　　　 100年度訴字第1175號
公　訴　人　臺灣高雄地方法院檢察署檢察官
被　　　告　陳詩役
　　　　　　陳瑞元
　　　　　　楊光輝
　　　　　　張銘嘉
上列被告因妨害風化案件，經檢察官提起公訴（100 年度偵字第
17979 號、100 年度偵字第21487 號），本院依簡式審判程序審
理，判決如下：
    主  文
陳詩役共同犯容留性交罪，處有期徒刑肆月，如易科罰金，以新
臺幣壹仟元折算壹日。扣案之遙控器個沒收。又共同犯容留性
交罪，處有期徒刑月，如易科罰金，以新臺幣壹仟元折算壹日
。扣案之臨檢燈遙控器壹個、日報表壹張、現金新臺幣貳萬壹仟
肆佰元，均沒收。應執行有期徒刑陸月，如易科罰金，以新臺幣
壹仟元折算壹日。扣案之遙控器個、臨檢燈遙控器壹個、日報
表壹張、現金新臺幣貳萬壹仟肆佰元，均沒收。
陳瑞元共同犯容留性交罪，處有期徒刑貳月，如易科罰金，以新
臺幣壹仟元折算壹日。扣案之遙控器個沒收。又共同犯容留性
交罪，處有期徒刑月，如易科罰金，以新臺幣壹仟元折算壹日
。扣案之臨檢燈遙控器壹個、日報表壹張、現金新臺幣貳萬壹仟
肆佰元，均沒收。應執行有期徒刑肆月，如易科罰金，以新臺幣
壹仟元折算壹日。扣案之遙控器個、臨檢燈遙控器壹個、日報
表壹張、現金新臺幣貳萬壹仟肆佰元，均沒收。
楊光輝共同犯容留性交罪，累犯，處有期徒刑伍月，如易科罰金
，以新臺幣壹仟元折算壹日。扣案之臨檢燈遙控器壹個、日報表
壹張、現金新臺幣貳萬壹仟肆佰元，均沒收。
張銘嘉共同犯容留性交罪，處有期徒刑貳月，如易科罰金，以新
臺幣壹仟元折算壹日。扣案之臨檢燈遙控器壹個、日報表壹張、
現金新臺幣貳萬壹仟肆佰元，均沒收。
    事  實
一、陳詩役於民國100 年6 月9 日以新臺幣（下同）150,000 元
    之價格，自莊財富（所涉妨害風化罪嫌，經檢察官為不起訴
    處分）頂讓址設高雄市○○區○○路3 段491 號「鳳凰美容
    名店」，擔任該店之負責人，並僱用陳瑞元在該店招呼客人
    ，渠等共同基於意圖使女子與不特定男客為性交行為而容留
    、媒介以營利之犯意聯絡，於100 年6 月10日21時許，媒介
    、容留店內服務生劉怡利與男客李俊雄在上址2 樓第2 間房
    間內從事以性器進入性器（俗稱「全套」）之性交易，代價
    為每次1,600 元，陳詩役、陳瑞元共同從中抽取600 元以營
    利。嗣於同日21時30分許，經警搜索，在上開房間內查獲性
    交易中之劉怡利與李俊雄，在另一房間內查獲正在等待為性
    交易之男客高胤哲，並在劉怡利之房間內扣得李俊雄使用過
    之保險套1 只，及自莊財富、陳瑞元身上扣得陳詩役所有之
    遙控器3 個。
二、楊光輝前因違反台灣地區與大陸地區人民關係條例案件，經
    臺灣高等法院高雄分院以95年度上訴字第2009號判處有期徒
    刑3 年4 月確定，嗣經減刑為有期徒刑1 年8 月，於100 年
    4 月4 日縮短刑期執行完畢出監。猶不知悔改，於100  年6
    月23日以150,000 元之價格向陳詩役頂讓上開「鳳凰美容名
    店」，擔任該店之負責人，並僱用陳詩役、陳瑞元、張銘嘉
    在該店招呼客人，渠等共同基於意圖使女子與不特定男客為
    性交行為而容留、媒介以營利之犯意聯絡，於100 年7 月19
    日19時30分許至20時許，媒介、容留店內服務生阮玉蝶、王
    春梅、陳孟君分別與男客蔣孟程、陳世源、陳琨錦在上址3
    樓「301 」、「302 」、「303 」室房間內從事以性器進入
    性器（俗稱「全套」）之性交易，代價為每次收費1,600 元
    以營利。嗣於同日20時45分許，經警搜索，在上開房間內查
    獲性交易上開3 對男女，並扣得楊光輝所有之臨檢燈遙控器
    1 個、陳詩役所持有之現金6,200 元（4,000 元為營業金；
    2,200 元為陳詩役私人所有）、陳瑞元所持有之營業所得現
    金17,400元及日報表1 張。
三、案經高雄市政府警察局鳳山分局報告臺灣高雄地方法院檢察
    署檢察官偵查起訴。
    理  由
壹、程序部分
    被告等4 人所犯罪名，為死刑、無期徒刑、最輕本刑為3 年
    以上有期徒刑以外之罪，其於本院審理中，就被訴事實為有
    罪之陳述，經審判長告以簡式審判程序之旨，並聽取當事人
    之意見後，本院裁定改依簡式審判程序進行審理，是本件之
    證據調查，依刑事訴訟法第273  條之2  規定，不受同法第
    159 條第1 項、第161 條之2 、第161 條之3 、第163 條之
    1 及第164 條至170 條規定之限制，合先敘明。
貳、實體部分
一、訊據被告陳詩役、陳瑞元、楊光輝、張銘嘉對於上開犯罪事
    實均坦承不諱，核與證人劉怡利、李俊雄、高胤哲、王傑禾
    、莊財富於警詢及偵查中；證人阮玉蝶、王春梅、陳孟君、
    蔣孟程、陳世源於警詢時；證人陳琨錦於警詢及本院審理時
    所證述之情節相符，並有高雄市政府警察局鳳山分局100 年
    6 月10日搜索扣押筆錄、扣押物品清單、莊財富與陳詩役於
    100 年6 月9 日簽立之讓渡證書、高雄縣政府（現改制為高
    雄市政府）99年4 月6 日函暨附件：商業登記抄本、現場及
    扣押物品照片、高雄市政府警察局督察室維新小組100  年7
    月19日搜索扣押筆錄、扣押物品清單、營業場所臨檢記錄表
    在卷可稽，復有扣案之遙控器3 個、李俊雄使用過之保險套
    1 只；臨檢燈遙控器1 個、現金6,200 元（其中4,000 元為
    營業金）、現金17,400元（營業所得）、日報表1 張等物品
    可資佐證。足認被告之自白與事實相符，而堪採為證據。本
    件事證明確，被告犯行堪以認定，應依法論科。
二、按所謂「容留」，係指供給性交或猥褻者之場所而言；所謂
    「媒介」，係指具體的居間介紹而言，即行為人係對已有與
    他人性交易之意者，具體的居間介紹，使之為性交易之行為
    。再者，容留、媒介在本質上並不完全相同，但如先為媒介
    後而為容留，仍應包括構成一罪，媒介應為容留所吸收（最
    高法院78年度台上字第2186號、80年度台上字第4164號判決
    參照）。本案被告等提供性交易場所，並媒介性交易，承前
    所述，所為已該當「容留」「媒介」之行為，揆諸前揭說明
    ，既為實質上一罪之關係，媒介應為容留所吸收。核被告4
    人所為，均係犯刑法第231 條第1 項前段之圖利容留性交罪
    。次按共同正犯之成立，衹須具有犯意之聯絡，行為之分擔
    ，既不問犯罪動機起於何人，亦不必每一階段犯行，均經參
    與（最高法院34年度上字第862 號判例意旨參照）。被告陳
    詩役、陳瑞元就犯罪事實一即100 年6 月10日容留劉怡利與
    李俊雄為性交行以營利部分；另與楊光輝、張銘嘉就犯罪事
    實二即100 年7 月19日容留阮玉蝶、王春梅、陳孟君與蔣孟
    程、陳世源、陳琨錦為性交行為以營利部分，分別有犯意聯
    絡與行為分擔，均為共同正犯。又被告楊光輝、陳詩役、陳
    瑞元、張銘嘉就犯罪事實二犯行部分，乃係基於單一營利之
    犯意進而先後實施3 次媒介、容留性交易之犯行，且觀諸其
    各次媒介行為非僅時空緊接，犯罪模式亦屬雷同，彼此間具
    有密接關連性，是以客觀上雖有數次構成要件行為，然為避
    免對其主觀上僅具有單一行為決意之事實產生重複評價之不
    當，自應包括論以集合犯。再者，被告陳詩役、陳瑞元就上
    開犯罪事實一、犯罪事實二所犯先後遭警查獲之2 罪，犯意
    各別，行為互殊，應予分論併罰。另被告楊光輝有犯罪事實
    欄所載經判處有期徒刑並執行完畢之情形，此有臺灣高等法
    院被告前案紀錄表在卷可佐，其於徒刑執行完畢後，5 年之
    內故意再犯本件有期徒刑以上之罪，為累犯，應依刑法第47
    條第1 項規定加重其刑。
三、爰審酌被告4 人不思依循正軌賺取財物，無視法令禁止，貪
    圖不法利益，假藉經營美容諮詢為名，行色情營業之實，敗
    壞社會風氣，惡性非輕，惟於犯後坦承犯行，犯後態度尚可
    ，考量其獲利情形、分工角色兼衡其犯罪動機、目的、手段
    、所生損害、生活狀況、品行、智識程度等一切情狀，分別
    量處如主文所示之刑，並均諭知易科罰金之折算標準
    ，及就被告陳詩役、陳瑞元定應執行之刑與諭知易科罰金之
    折算標準，以示懲儆。
四、至扣案之遙控器3 個、臨檢燈遙控器1 個、日報表1 張為被
    告等人所有、持有，供圖利容留性交犯罪所用之物；扣案之
    現金6,200 元，其中4,000 元作為店內服務生收、找錢之用
    屬營業金性質，為供犯罪預備之物；扣案之現金17,400元為
    店內服務生結帳後交予陳瑞元屬營業所得為因犯罪所得之物
    ，業據被告陳詩役、陳瑞元供述在卷（偵二卷第23、110 頁
    ），皆依刑法第38條第1 項第2 款、第3 款規定及共同正犯
    責任共同原則，於各該共犯之主文項下宣告沒收（現金17,4
    00元、4,000 元共計21,400元）。而扣案現金6,200 元，其
    中2,200 元部分係陳詩役私人所有，業據被告陳詩役供述在
    卷（偵二卷第23頁），就此部分查無其他積極證據，足資證
    明係因犯罪所得之物，自不予沒收。另扣案之使用過之保險
    套1 只係劉怡利提供予李俊雄使用，業據劉怡利、李俊雄於
    警詢中供述甚詳（偵一卷第35-37 ；40-41 頁），既非被告
    所有，亦非違禁物，不予宣告沒收。
據上論斷，應依刑事訴訟法第273  條之1 第1 項、第284 條之1
、第299 條第1 項前段，刑法第28條、第231 條第1 項前段、第
41條第1 項前段、第51條第5  款、第38條第1 項第2 款、第3款
，刑法施行法第1 條之1 第1 項、第2 項前段，判決如主文。
本案經檢察官謝長夏到庭執行職務
中    華    民    國   100    年    12    月    14    日
                  刑事第十六庭  法  官  陳美芳
以上正本證明與原本無異。
如不服本判決應於收受判決後10日內向本院提出上訴書狀，並應
敘述具體理由。其未敘述上訴理由者，應於上訴期間屆滿後20日
內向本院補提理由書(均須按他造當事人之人數附繕本)「切勿逕
送上級法院」。
中    華    民    國   100    年    12    月    14    日
                                書記官  蔡靜雯
附錄本案論罪科刑法條：
刑法第231 條第1 項
意圖使男女與他人為性交或猥褻之行為，而引誘、容留或媒介以
營利者，處5 年以下有期徒刑，得併科10萬元以下罰金。以詐術
犯之者，亦同。